Minutes et répertoires du notaire Louis CHARDIN, 7 décembre 1827 - 12 janvier 1841 (étude XXV)
Archives nationales
- Répertoire(s) de Louis CHARDIN, 26 août 1825 - 7 avril 1841; MC/RE/XXV/8 - MC/RE/XXV/11
  - Répertoire. 1829, 28 août - 1833, 22 mai, 28 août 1829 - 22 mai 1833; MC/RE/XXV/9
    - Notoriété après décès de Françoise Marguerite Lefeuvre, veuve de Jean Nicolas Deux, demeurant à Paris, rue Poissonnière, n° 9., 30 mars 1830
      notoriété; Poissonnière (rue); Lefeuvre, Françoise Marguerite; Deux, Jean Nicolas
    - Notoriété après décès de Jacques Nicolas André, soldat, lieutenant honoraire aux Invalides, demeurant à l'hôtel des Invalides, arrivé le 11 janvier 1830 à Paris., 6 avril 1830
      Précisions sur les fonctions: soldat; lieutenant
      notoriété; Invalides (hôtel des); André, Jacques Nicolas (1...-1830); officier (armée)
    - Inventaire après décès de Euphrasie Benoîte Charvet épouse de Marc Antoine Carette, arrivé le 1er mars 1830 à Paris, rue des Martyrs, n° 7., 8 avril 1830
      inventaire après décès; Martyrs (rue des); Charvet, Euphrasie Benoîte (1...-1830); Carette, Marc Antoine
    - Inventaire après décès de Augustine Pluchel épouse de Jean Louis Denise, brigadier des écuries de S.A.R. le Dauphin, arrivé le 14 octobre 1829 à Saint-Cloud, demeurant à Paris, rue de Montaigne, n° 22., 17 avril 1830
      Précisions sur les fonctions: brigadier des écuries du Dauphin
      inventaire après décès; Saint-Cloud (Hauts-de-Seine); Montaigne (rue); Pluchel, Augustine (1...-1829); Denise, Jean Louis
    - Notoriété après décès de Jean Louis Doizy, demeurant à Paris, rue de la Madeleine, n° 11., 20 avril 1830
      notoriété; Madeleine (rue de la); Doizy, Jean Louis
    - Notoriété après décès de Charles Guillaume Bournet, propriétaire à Joigny (Yonne), arrivé le 5 novembre 1829 à Joigny., 7 mai 1830
      notoriété; Joigny (Yonne); Bournet, Charles Guillaume (1...-1829)
    - Notoriété après décès de Henriette Camille Teminiac veuve de Charles Maximilien Delort, arrivé à l'île Maurice., 12 mai 1830
      notoriété; Maurice; Teminiac, Henriette Camille; Delort, Charles Maximilien
    - Inventaire après décès de François Claude Bois, arrivé le 17 janvier 1830 à Maisons-Alfort., 18 mai 1830
      inventaire après décès; Maisons-Alfort (Val-de-Marne); Bois, François Claude (1...-1830)
    - Inventaire après décès de Marie Anne Guillemard épouse de François Doisselet, arrivé le 13 mars 1830 à Paris., 7 juin 1830
      inventaire après décès; Guillemard, Marie Anne (1...-1830); Doisselet, François
    - Notoriété après décès du baron Jean Joseph de Macklot, arrivé le 31 mai 1821 à Gouaix (Seine-et-Marne), demeurant à Paris, rue des Quatre Fils, n° 18., 8 juin 1830
      notoriété; Gouaix (Seine-et-Marne); Quatre-Fils (rue des); Macklot de Colliny, Jean Joseph de (1761-1821)
    - Notoriété après décès de Marie Anne Manoury veuve de Germain Agis, arrivé le 2 septembre 1819 au hameau du Buisson à Courbépine (Eure)., 17 juin 1830
      Précisions sur les lieux: Courbépine (Eure)--Buisson (hameau du)
      notoriété; Courbépine (Eure); Manoury, Marie Anne (1...-1819); Agis, Germain
    - Inventaire après décès de Henri Achille Félix Lesseré, contrôleur des contributions directes, arrivé le 12 juin 1830 à Paris, rue Coquillière, n° 34., 21 juin 1830
      Précisions sur les fonctions: contrôleur des contributions directes
      19 juin 1830, dépôt du testament. 2 février 1831, notoriété rectificative
      inventaire après décès; testament; notoriété; Coquillière (rue); Lesseré, Henri Achille Félix (1...-1830); fonctionnaire
    - Inventaire après décès de Pierre Guillaume Constant Renier, marchand quincaillier, arrivé le 29 juin 1830 à Paris, rue Saint-Denis, n° 226., 23 juillet 1830
      Précisions sur les fonctions: quincaillier (marchand)
      inventaire après décès; Saint-Denis (rue); Renier, Pierre Guillaume Constant (1...-1830); commerçant
    - Inventaire après décès de Siméon Dany, marchand tapissier, arrivé le 13 juillet 1830 à Paris, rue de Suresnes, n° 23 bis., 26 juillet 1830
      Précisions sur les fonctions: tapissier (marchand)
      inventaire après décès; Dany, Siméon (1...-1830); tapissier
    - Notoriété après décès de Charles Gobillot, employé au ministère des finances, arrivé le 10 juillet 1830 à Paris, rue de Courcelles, n° 2 bis., 2 août 1830
      Précisions sur les fonctions: employé au ministère des finances
      notoriété; Courcelles (rue de); Gobillot, Charles (1...-1830); fonctionnaire
    - Inventaire après décès de Pierre Adrien Bonaventure de Laurencel, chevalier de l'ordre de Saint-Jean de Jérusalem dit de Malte, arrivé le 20 juin 1830. Suite., 3 août 1830
      inventaire après décès; Fontainebleau (Seine-et-Marne); Pierre Adrien Bonaventure de Laurencel (1788-1830)
    - Inventaire après décès de Elisabeth Berry veuve de Pierre Nicolas Berillion de Bouineuf, arrivé le 6 août 1830 à Paris, rue de Matignon, n° 18. Continuation., 11 août 1830
      7 août 1830, dépôt du testament. 11 mars 1831, délivrance de legs. 18 mars 1831, liquidation.
      testament; inventaire après décès; délivrance de legs; liquidation; Matignon (rue); Berry, Elisabeth (1...-1830); Berillion de Bouineuf, Pierre Nicolas; Berillon de Bouineuf, Pierre Nicolas
    - Notoriété après décès de Charles Antoine Devineau, homme de lettres, arrivé le 2 avril 1830 à Paris, rue du Four Saint-Honoré, n° 13., 30 août 1830
      Précisions sur les fonctions: homme de lettres
      Le même jour, liquidation, Marie Louise Montargon, sa veuve, demeurant à Paris, rue de Chartres, n° 13 bis, faubourg du Roule.
      notoriété; liquidation; Four-Saint-Honoré (rue du); Chartres (rue de); Devineau, Charles Antoine (1...-1830); Montargon, Marie Louise; écrivain
    - Inventaire après décès de Jean Beasse, cocher, arrivé le 5 mai 1830 à Paris., 8 septembre 1830
      Précisions sur les fonctions: cocher
      inventaire après décès; Beasse, Jean (1...-1830); conducteur de véhicules
    - Inventaire après décès de Marie Anne Françoise Bourdon du Roselle épouse de Jean François Fosse, herboriste, arrivé le 6 juin 1830 à Paris, rue Duphot, n° 2., 10 septembre 1830
      inventaire après décès; Duphot (rue); Bourdon du Roselle, Marie Anne Françoise (1...-1830); Fosse, Jean François; herboriste
    - Inventaire après décès de Geneviève Louise Rondeau épouse de Charles François Sorel, propriétaire, arrivé le 12 avril 1830 à Paris, rue de Ponthieu, n° 9., 17 septembre 1830
      inventaire après décès; Ponthieu (rue de); Rondeau, Geneviève Louise (1...-1830); Sorel, Charles François
    - Notoriété après décès de Jean Joseph Dubois, arrivé le 1er septembre 1830 à Paris, rue Caumartin, n° 2., 29 septembre 1830
      Précisions sur les fonctions: officier en retraite
      Le même jour, certificat de vie en brevet de Cécile Thérèse Brouillet de Lestang, sa veuve, née à Paris le 1er mai 1769.
      notoriété; Dubois, Jean Joseph (1...-1830); Brouillet de Lestang, Cécile Thérèse (1769-18..); officier (armée)
    - Inventaire après décès de Adèle Caroline Escoffon épouse de Pierre François Lesguilliez, arrivé le 1er novembre 1827 à Neuilly, demeurant à Paris, rue de l'Oratoire, n° 10, faubourg du Roule., 18 novembre 1830
      inventaire après décès; Neuilly-sur-Seine (Hauts-de-Seine); Oratoire (rue de l'); Escoffon, Adèle Caroline (1...-1827); Lesguilliez, Pierre François
    - Inventaire après décès de Just Valentin Legrand, officier (chef de bataillon) en retraite, chevalier de la Légion d'honneur, arrivé le 10 septembre 1830 à Paris, place Royale, n° 5., 1er décembre 1830
      Précisions sur les fonctions: officier en retraite; chef de bataillon
      14 septembre 1830, dépôt du testament. 28 septembre 1830, notoriété.
      notoriété; testament; inventaire après décès; Royale (place); Legrand, Just Valentin (1...-1830); officier (armée)
    - Notoriété après décès de André Lejeune, arrivé le 17 décembre 1830 à Paris., 28 janvier 1831
      notoriété; Lejeune, André (1...-1830)
    - Inventaire après décès de Jacques Marin Bourges, arrivé le 9 septembre 1830 à Paris., 5 février 1831
      inventaire après décès; Bourges, Jacques Marin (1...-1830)
    - Notoriété après décès de Catherine Jeanne Charlotte Ogé veuve en 1ères noces de Jean Etienne Bertot et en secondes noces de Benoît Dumont, arrivé le 7 février 1831 à Paris, rue de la Ville l'Evêque, n° 4. Suite., 16 février 1831
      Le même jour, délivance de legs
      notoriété; délivrance de legs; Ville-l'Evêque (rue de la); Ogé, Catherine Jeanne Charlotte (1...-1831); Bertot, Jean Etienne; Dumont, Benoît
    - Inventaire après décès de Emmanuel Jules César Roulleau, arrivé le 25 septembre 1830 à Vaugirard près Paris., 18 février 1831
      inventaire après décès; Vaugirard (ancienne commune); Roulleau, Emmanuel Jules César (1...-1830)
    - Inventaire après décès de Marie Marguerite Adélaïde Bignon épouse de Victor Prosper Dadé, arrivé le 1er janvier 1831 à Paris., 25 février 1831
      inventaire après décès; Bignon, Marie Marguerite Adélaïde (1...-1831); Dadé, Victor Prosper
    - Inventaire après décès de Jean Claude Lepines, arrivé le 10 février 1831 à Paris., 2 mars 1831
      inventaire après décès; Lepines, Jean Claude (1...-1831)
    - Notoriété concernant les héritiers de Alexandre Grillion, décédé à Londres., 17 mars 1831
      notoriété; Londres (Royaume-Uni); Grillion, Alexandre
    - Notoriété après décès de Marie Reine Catherine Fromantin épouse de Pierre François Prillieux, arrivé le 8 novembre 1828 à Paris, rue de la Ville l'Evêque, n° 44., 29 mars 1831
      notoriété; Ville-l'Evêque (rue de la); Fromantin, Marie Reine Catherine (1...-1828); Prillieux, Pierre François
    - Inventaire après décès de Michel Briard, arrivé le 6 octobre 1830 à Paris., 2 avril 1831
      inventaire après décès; Briard, Michel (1...-1830)
    - Notoriété après décès de Françoise Martel veuve de Blaise Hamel, arrivé le 27 février 1830 à Paris, rue de Courcelles, n° 2 bis., 22 avril 1831
      notoriété; Courcelles (rue de); Martel, Françoise (1...-1830); Hamel, Blaise
    - Notoriété après décès de Jean Henri Lavigne, rentier, propriétaire, arrivé le 17 février 1831 à Paris, allée des Veuves, n° 37 bis, aux Champs Elysées., 20 mai 1831
      Précisions sur les fonctions: rentier; propriétaire
      19 août 1831, bail et ratification par Louise Victoire Belhomme, demeurant à Paris, rue de Ponthieu, n° 10. 17 septembre 1831, partage.
      notoriété; partage; bail; Veuves (allée des); Ponthieu (rue de); Lavigne, Jean Henri (1...-1831); Belhomme, Louise Victoire
    - Notoriété après décès de Marie Charlotte Lebert épouse de René Papin, arrivé le 25 mars 1831 à Paris, rue Saint-André des Arts, n° 61., 20 mai 1831
      notoriété; Lebert, Marie Charlotte (1...-1831); Papin, René
    - Inventaire après décès de Marie Catherine Sevestre, célibataire majeure, arrivé le 11 mai 1831 à Paris, rue de la Ville-l'Evêque, n° 29., 24 juin 1831
      28 mai 1831, notoriété après décès. 7 juillet 1831, partage.
      notoriété; inventaire après décès; partage; Ville-l'Evêque (rue de la); Sevestre, Marie Catherine (1...-1831)
    - Inventaire après décès de Adrien Charles Delahaye, serrurier, arrivé le 21 juin 1831 à Paris, rue des Bons-Enfants, n° 34., 18 juillet 1831
      4 août 1831, procuration par Elisabeth Marie Sophie Gomin, sa veuve.
      inventaire après décès; procuration; Bons-Enfants (rue des); Delahaye, Adrien Charles (1...-1831); Gomin, Elisabeth Marie Sophie; serrurier
    - Notoriété après décès de Marie Marguerite Randonnet épouse de Pierre Sébastien Fargette, propriétaire, arrivé le 27 juin 1831 à Paris, rue de l'Oratoire, n° 8, faubourg du Roule., 26 juillet 1831
      notoriété; Oratoire (rue de l'); Randonnet, Marie Marguerite (1...-1831); Fargette, Pierre Sébastien
    - Inventaire après décès de Pierre Martin Ligué, arrivé le 29 août 1831 à Paris, hospice Beaujon., 16 septembre 1831
      inventaire après décès; Beaujon (hôpital); Ligué, Pierre Martin (1...-1831)
    - Notoriété après décès de Henri Parfait Flajolet, rentier, arrivé le 26 septembre 1831 à Aulnay-les-Bondy., 10 octobre 1831
      Acte passé par-devant un notaire substituant:
      Me Lombard substituant Me Chardin
      11 octobre 1831, extrait collationné du contrat de mariage de Henri Parfait Flajolet, propriétaire, et Françoise Madeleine Vergniaux, veuve en 1ères noces de Jean Pierre Mauguin, passé devant Me Darnault, notaire à Montreuil, le 17 juin 1830.
      notoriété; Aulnay-sous-Bois (Seine-Saint-Denis); Flajolet, Henri Parfait (1...-1831); Vergniaux, Françoise Madeleine; Mauguin, Jean Pierre
    - Notoriété après décès de Françoise Barbara Meling, veuve de Sébastien Herman, arrivé le 1er juin 1830 à Paris, rue de la Madeleine, n° 41., 14 octobre 1831
      notoriété; Madeleine (rue de la); Meling, Françoise Barbara (1...-1830); Herman, Sébastien
    - Inventaire après décès de Jean Charles Nicaise Perrin, artiste peintre d'histoire, directeur de l'école gratuite de dessin, arrivé le 23 septembre 1831 à Paris., 10 novembre 1831
      Précisions sur les fonctions: artiste peintre d'histoire; directeur d'école gratuite de dessin
      28 octobre 1831, dépôt du testament en date du 4 mai 1815.
      inventaire après décès; testament; Perrin, Jean Charles Nicaise (1754-1831); artiste; directeur d'établissement d'enseignement; enseignant; peintre
    - Notoriété après décès de Jacques Nicolas Alfred Feugère Des Forts, arrivé le 28 août 1828 à Paris et de Louise Apolline de Marconnay veuve de Charles François Brunault de Monbrun, arrivé le 2 février 1831 à Ternes., 26 novembre 1831
      notoriété; Feugère Des Forts, Jacques Nicolas Alfred (1...-1828); Marconnay, Louise Apolline de (1...-1831); Brunault de Monbrun, Charles François
    - Notoriété après décès de Marie Jeanne Viciot, célibataire majeure arrivé à Paris à l'hospice de la vieillesse (femme)., 12 décembre 1831
      notoriété; Viciot, Marie Jeanne
    - Notoriété après décès de Marie Marguerite Hornet, arrivé le 16 décembre 1831 à Paris à l'hospice des incurables femmes., 28 décembre 1831
      notoriété; Hornet, Marie Marguerite (1...-1831)
    - Notoriété après décès de Marie Constance Berard épouse de Benoît Sauge, marchand mercier, tailleur d'habits, arrivé le 12 décembre 1831 à Paris, rue Godot de Mauroy, n° 2., 2 janvier 1832
      Précisions sur les fonctions: mercier (marchand); tailleur d'habits
      notoriété; Godot-de-Mauroy (rue); Berard, Marie Constance (1...-1831); Sauge, Benoît; commerçant; tailleur d'habits
    - Notoriété en brevet concernant Adrien Jean Nicolas Fleury, orfèvre, absent depuis 1818, demeurant à Paris, rue du Bac, cour des Miracles, n° 20., 25 janvier 1832
      notoriété; Bac (rue du); Miracles (cour des); Fleury, Adrien Jean Nicolas; orfèvre
    - Notoriété après décès de Pierre François Vignon, arrivé le 24 janvier 1832, demeurant à Paris, rue du Faubourg Saint-Honoré n° 41., 3 février 1832
      31 janvier 1832, dépôt du testament.
      testament; notoriété; Faubourg-Saint-Honoré (rue du); Vignon, Pierre François (1...-1832)
    - Notoriété après décès de Marie Josèphe Florentine Lecointre, arrivé le 28 janvier 1832, à Paris., 3 février 1832
      notoriété; Lecointre, Marie Josèphe Florentine (1...-1832)
    - Dépôt du testament de Balthazar Respinger, demeurant à Paris, rue Notre-Dame des Victoires, n° 10., 4 février 1832
      testament; Notre-Dame-des-Victoires (rue); Respinger, Balthazar
    - Notoriété après décès de Guillaume François Viger de Jolival, arrivé le 29 janvier 1832, à Paris., 8 février 1832
      notoriété; Viger de Jolival, Guillaume François (1...-1832)
    - Notoriété après décès de Etienne Adrien Baudoin, ex receveur des domaines, arrivé le 12 janvier 1832, à Paris., 20 février 1832
      Précisions sur les fonctions: receveur des domaines
      notoriété; Baudoin, Etienne Adrien (1...-1832); percepteur
    - Inventaire après décès de Jacques ou Jean Pierre Stumpf, arrivé le 23 janvier 1832 à Paris., 9 mars 1832
      2 février 1832, notoriété après décès.
      notoriété; inventaire après décès; Stumpf, Jacques Pierre (1...-1832); Stumpf, Jean Pierre (1...-1832)
    - Inventaire après décès de Jean-Baptiste Poiffait, arrivé le 12 décembre 1831, à Paris., 17 mars 1832
      inventaire après décès; Poiffait, Jean-Baptiste (1...-1832)
    - Notoriété après décès de Pierre Duclos, arrivé le 10 juillet 1831, à Ivry le Temple, canton de Méru (Oise)., 27 mars 1832
      notoriété; Méru (Oise); Ivry-le-Temple (Oise); Duclos, Pierre (1...-1831); percepteur
    - Notoriété après décès de Jean Louis Petit, doreur sur bois, arrivé le 31 mai 1820, à Paris, Jeanne Angélique Mirbault sa veuve demeurant à Paris., 31 mars 1832
      Précisions sur les fonctions: doreur sur bois
      notoriété; Petit, Jean Louis (1...-1820); Mirbault, Jeanne Angélique; décorateur
    - Notoriété après décès de Madeleine Jérôme Haran veuve de René Pierre Bardou, ancien marchand boulanger, arrivé le 6 août 1831, à Paris., 3 avril 1832
      Précisions sur les fonctions: boulanger (marchand)
      notoriété; Haran, Madeleine Jérôme (1...-1831); Bardou, René Pierre; boulanger
    - Notoriété après décès de Jean Douveaux, peintre en équipages, arrivé le 11 août 1822, à Paris, et dépôt de l'acte de décès de Jean Jacques Gillet, demeurant à Paris, rue Vieille Notre Dame, n° 2., 7 avril 1832
      Précisions sur les fonctions: peintre en équipages
      27 avril 1832, dépôt d'un certificat d'origine concernant Jean Jacques Gillet.
      notoriété; dépôt de pièces; Douveaux, Jean (1...-1822); Gillet, Jean Jacques; peintre
    - Inventaire après décès de François Jeunhomme, ancien maître menuisier, arrivé le 2 avril 1832, à Paris., 11 avril 1832
      Précisions sur les fonctions: menuisier (maître)
      inventaire après décès; Jeunhomme, François (1...-1832); menuisier
    - Notoriété après décès en brevet de Geoffroy François Louis Porgroult, employé à la maison du roi, arrivé le 22 septembre 1831, à Paris., 16 avril 1832
      Précisions sur les fonctions: employé à la maison du roi
      notoriété; Porgroult, Geoffroy François Louis (1...-1831)
    - Inventaire après décès de Joachim Louis Trabuchi, arrivé le 4 février 1832 à Paris, rue Richepanse, n° 9., 17 avril 1832
      7 février 1832, dépôt du testament.
      testament; inventaire après décès; Richepance (rue); Trabuchi, Joachim Louis (1...-1832)
    - Notoriété après décès de Etienne Alexandre Coignet, arrivé le 13 avril 1832, à Paris., 17 avril 1832
      Le même jour, procuration de Marie-Madeleine Sergy, sa veuve, demeurant à Paris, place de Palais Bourbon, n° 101.
      notoriété; procuration; Palais-Bourbon (place du); Coignet, Etienne Alexandre (1...-1832); Sergy, Marie-Madeleine
    - Inventaire après décès de Marie Louise Elie, célibataire majeure, arrivé le 10 avril 1832 à Belleville près Paris., 28 avril 1832
      24 avril 1832, dépôt du testament. 27 avril 1832, notoriété après décès.
      testament; notoriété; inventaire après décès; Belleville (ancienne commune); Elie, Marie Louise (1...-1832)
    - Notoriété après décès de Joseph Invitti Sacco, curé de la paroisse de Baron, près Senlis, canton de Nanteuil-le-Hardouin (Oise), arrivé le 18 avril 1832 à Paris, rue Coquenard, n° 8., 1er mai 1832
      24 avril 1832, dépôt du testament. 29 mai 1832, autre notoriété.
      testament; notoriété; Baron (Oise); Nanteuil-le-Haudouin (Oise); Coquenard (rue); Senlis (Oise); Invitti Sacco, Joseph (1...-1832); curé
    - Notoriété après décès de Hélène Oursel veuve de Jean Sellier, cuisinière, arrivé le 19 avril 1832 à l'hôpital Beaujon., 2 mai 1832
      notoriété; Beaujon (hôpital); Oursel, Hélène (1...-1832); Sellier, Jean; cuisinier
    - Inventaire après décès de Alexis Couguet du Boisset, curé de Saint-Philippe du Roule, arrivé le 6 avril 1832 à Paris., 8 mai 1832
      Précisions sur les fonctions: curé
      inventaire après décès; Saint-Philippe-du-Roule (paroisse); Couguet du Boisset, Alexis (1754-1832); curé
    - Inventaire après décès de Charles Louis Etienne Bechet de Balan, propriétaire, arrivé le 27 avril 1832 à Paris., 9 mai 1832
      Précisions sur les fonctions: propriétaire; manufacturier; directeur de la Draperie Royale de Sedan
      inventaire après décès; Sedan (Ardennes); Bechet de Balan, Charles Louis Etienne (1753-1832); chef d'entreprise
    - Notoriété concernant Charles Jean Louis Gaudinet, rentier, demeurant à Paris, rue de la Madeleine, n° 20 et Louis François Dubois, layetier, demeurant à Paris, rue Caumartin, n° 45. A la suite dépôt par le dit Gaudinet des actes de décès de Gabriel Mercier et de Marie Louise Thuillier veuve de Nicolas Valois. Actes de décès., 15 mai 1832
      notoriété; Madeleine (rue de la); Gaudinet, Charles Jean Louis; Dubois, Louis François; Mercier, Gabriel; Thuillier, Marie Louise; Valois, Nicolas; layetier
    - Notoriété après décès de Jean-Baptiste Antoine Plantier, employé, arrivé le 11 avril 1832 à Paris., 16 mai 1832
      Précisions sur les fonctions: employé
      notoriété; Plantier, Jean-Baptiste Antoine (1...-1832)
    - Inventaire après décès de Anne Lebeault veuve Dumesnil, arrivé le 15 avril 1832 à Paris., 22 mai 1832
      26 mai 1832, dépôt du testament.
      inventaire après décès; testament; Lebeault, Anne (1...-1832); Dumesnil (M.)
    - Inventaire après décès de Auguste Degove, arrivé le 22 avril 1832 à Paris., 22 mai 1832
      inventaire après décès; Degove, Auguste (1...-1832)
    - Inventaire après décès de Marie Marguerite Hornet, arrivé le 16 décembre 1831 à Paris., 14 juin 1832
      inventaire après décès; Hornet, Marie Marguerite (1...-1831)
    - Inventaire après décès de Catherine Madeleine Duparc veuve de Pierre Jean Bailly, arrivé le 3 avril 1832 à Paris., 14 juin 1832
      inventaire après décès; Duparc, Catherine Madeleine (1...-1832); Bailly, Pierre Jean
    - Dépôt du testament de Marie Geneviève Grand veuve de Guillaume Keller. A la suite, autre dépôt et délivrance de legs., 19 juin 1832
      testament; Grand, Marie Geneviève (1...-1832); Keller, Guillaume
    - Notoriété après décès en brevet de Marie Geneviève Noblet veuve de Jean Delaire, arrivé le 10 avril 1832 à Paris., 22 juin 1832
      notoriété; Noblet, Marie Geneviève (1...-1832); Delaire, Jean
    - Testament de Pierre Henri Joseph Masson de La Motte, chevalier de Saint-Louis, demeurant à Paris, quai Conti, n° 17, décédé le 3 juillet 1832.
      19 janvier 1833, notoriété après décès
      testament; notoriété; Masson de La Motte, Pierre Henri Joseph (1757-1832)
    - Notoriété après décès de André Lejeune, arrivé le 17 décembre 1830 à Paris, et de Marie Antoinette Leroy, sa veuve, arrivé le 19 juin 1832 à Paris., 4 juillet 1832
      notoriété; Lejeune, André (1...-1830); Leroy, Marie Antoinette (1...-1832)
    - Notoriété après décès de Robert Bettencourt, rentier, demeurant à Paris, avenue de Neuilly, n° 9., 11 juillet 1832
      Me Outrebon susbstituant Me Chardin
      notoriété; Neuilly (avenue de); Bettencourt, Robert
    - Inventaire après décès de Marie Geneviève Grand, veuve de Guillaume Keller, arrivé le 16 juin 1832 à Paris. A la suite, notoriétés dont celle rectificative concernant Henry Fontaine, propriétaire, ancien concierge au château de Saint-Cloud, demeurant à Bellevue-sur-Meudon., 12 juillet 1832
      Précisions sur les fonctions: propriétaire; concierge de château.
      Précisions sur les lieux: Saint-Cloud (Hauts-de-Seine)--Château; Meudon (Hauts-de-Seine)--Bellevue
      2 février 1833, liquidation et partage.
      inventaire après décès; liquidation; Saint-Cloud (Hauts-de-Seine); Meudon (Hauts-de-Seine); Grand, Marie Geneviève (1...-1832); Keller, Guillaume; Fontaine, Henri; concierge
    - Notoriété après décès de Jean François Chambrey, chevalier de la Légion d'honneur, arrivé le 14 juin 1832 à Saint-Denis (Seine)., 17 juillet 1832